臺灣高等法院臺中分院刑事判決　　 94年度上更(一)字第252號
上　訴　人
即　被　告　丙○○原名賴又慈.
指定辯護人　本院公設辯護人　乙○○
上列上訴人因毒品危害防制條例案件，不服臺灣臺中地方法院中
華民國93年9月29日第一審判決（民國93年度訴字第 1477號，起
訴案號：臺灣臺中地方法院檢察署民國92年度偵續字第 246號）
，提起上訴，經判決後，由最高法院發回更審，本院判決如下：
    主 　　 文
原判決撤銷。
丙○○（原名賴又慈）共同販賣第一級毒品，未遂，處有期徒刑
柒年陸月。
扣案之第一級毒品海洛因壹包（毛重約壹點壹公克，驗餘淨重零
點捌陸公克，包裝重零點陸公克），沒收銷燬之，扣案之00
00－000000號行動電話及未扣案之0000－0000
00號行動電話各壹支，均沒收。
    事      實
一、丙○○（原名賴又慈）曾於民國八十八年間因販賣第一級毒
    品罪，經本院於八十九年六月八日以八十九年度上訴字第一
    一六號判處有期徒刑十年，業經最高法院於八十九年九月十
    四日以八十九年度台上字五四七四號判決駁回其上訴而確定
    （目前尚在執行中，不構成累犯），詎不知悔改。丙○○綽
    號「仔仔」，與甲○○（業經本院以九十一年度上訴字第一
    一七○號判處有期徒刑七年，並經最高法院以九十一年度台
    上字第七一七五號駁回其上訴而確定），共同基於販賣第一
    級毒品海洛因營利之犯意聯絡及行為分擔，由甲○○持其所
    有之0000－000000號行動電話，丙○○持用00
    00－000000號行動電話作為販賣第一級毒品海洛因
    時之聯絡工具，因郭雅萍於八十九年十月六日下午十七時許
    ，在台中市○○路四四三之一號東圓賓館（起訴書誤載為東
    園賓館）三○六室租處，為警查獲持有第一級毒品海洛因三
    包（毛重各約五點五公克、一公克及○點五公克，驗後淨重
    合計五點九二公克）及第二級毒品安非他命一包（毛重約二
    點二公克）等物，郭雅萍並供出丙○○、甲○○有在販賣毒
    品，警方乃在製作筆錄完畢後要求郭雅萍配合查緝毒品，與
    警方人員回至東圓賓館三○六室，由警方授意於當晚二十時
    六分三十二秒（即附件編號時間），郭雅萍以其所有之0
    000－000000號行動電話撥打給綽號「仔仔」即丙
    ○○持用之0000－000000號行動電話，向「仔仔
    」即丙○○佯稱要購買新台幣（下同）五千元之第一級毒品
    海洛因一包，並表示其人現在東圓賓館內，經「仔仔」即丙
    ○○應允，然「仔仔」即丙○○因故未能親自前去，乃通知
    甲○○前往交易。甲○○即基於與仔仔即丙○○共同販賣第
    一級毒品海洛因之犯意聯絡，旋於同日晚上二十時十一分六
    秒（即附件編號時間）以其所有之0000－00000
    0號行動電話撥打給郭雅萍之0000－000000號行
    動電話，確認交易數量、交貨地點後，即將郭雅萍訂購之第
    一級毒品海洛因一包（毛重約一點一公克，驗餘淨重零點八
    六公克，包裝重零點三六公克）以膠帶黏貼於自己肚皮上，
    以防被警查獲，隨即騎機車赴東圓賓館交貨，甲○○抵達該
    旅館時，又於二十時二十八分五十二秒（即附件編號時間
    ）再以其上開行動電話撥打給郭雅萍之上開行動電話，正著
    手欲以五千元之價格要販賣第一級毒品海洛因時，為埋伏之
    警察在東圓賓館前當場逮捕查獲，並自其肚皮上查扣上開第
    一級毒品海洛因一包，及甲○○前開之0000－0000
    00號行動電話一支。
二、案經臺灣臺中地方法院檢察署檢察官自動檢舉偵查起訴。
    理      由
一、訊據上訴人即被告（下稱被告）丙○○對於其曾於八十八年
    六月二十五日至八十九年二月六日因吸毒而在台灣台中女子
    戒治所戒治，當時編號是：六一○九號，其在戒治期間曾與
    同在所內戒治之郭雅萍見過面而認識，及其綽號叫「仔仔」
    等之事實坦承不諱，然矢口否認有於前揭時地與甲○○共同
    販賣第一級毒品海洛因予郭雅萍之犯行，辯稱：伊不認識甲
    ○○，0000－000000號行動電話亦非伊所使用之
    行動電話云云。
二、經查：證人甲○○確有於右揭時地與被告共同販賣第一級毒
    品海洛因予郭雅萍未遂之犯行，期徒刑七年，並經最高法院
    以九十一年度臺上字第七一七五號判決駁回其上訴確定在案
    ，有該案刑事判決三份在卷可參（見偵續卷第四七頁至六四
    頁）。而證人郭雅萍於偵查中結證稱該綽號「仔仔」之女子
    即為被告丙○○，且稱其與被告，係同在台灣台中女子戒治
    所戒治時認識，並確認其於八十九年十月六日即係受警之指
    示，向被告聯絡購買第一級毒品海洛因之事宜，之後則由證
    人甲○○送至前揭東圓賓館交貨時而為警當場查獲等情，並
    有證人郭雅萍及被告二人之在監在押資料二紙及台灣台中女
    子戒治所九十二年十月三日中女戒德總字第○九二○○二二
    ○二七號函所附之在監或出監受刑人資料表二份附卷可稽（
    見偵續字第一九頁至第二二頁、第二六頁至第二八頁、第三
    ○至三三頁）。證人郭雅萍於警訊、偵查中及在證人甲○○
    所涉犯之前揭共同販賣第一級毒品海洛因予證人郭雅萍未遂
    犯行之違反毒品危害防制條例一案中均一再證稱：「八十九
    十月六日晚，在台中市○○路東圓賓館，被警查獲吸毒，在
    警方之要求下，以自己○九三五─一五二四七五號行動電話
    打給綽號『仔仔』○九一八─五六二一四二號行動電話，表
    示其人在台中市○○路東圓賓館，要購買海洛因五千元，結
    果甲○○送海洛因過來，在樓下被警查獲」等語。另證人甲
    ○○於八十九年十月六日警詢時亦供稱：八十九年十月六日
    當天係郭雅萍以其所有之0000－000000號行動電
    話聯絡綽號「仔仔」所持用之0000－000000號行
    動電話後，再約郭雅萍交易毒品海洛因，該0000－00
    0000號行動電話係綽號「仔仔」接了之後，再由伊以0
    000－000000號行動電話聯絡郭雅萍。我只知道「
    仔仔」是一名女子年約二十五歲左右，身高約一百六十公分
    ，瘦，但不知其真實姓名。因「仔仔」與伊都是在幫『小陳
    』運送毒品海洛因，「仔仔」如果沒空，就直接打電話聯絡
    伊與客人交易毒品等語（見八十九年度偵字第一六五○一號
    卷十三頁，八十九年十月六日甲○○警詢筆錄），而被告丙
    ○○於八十九年間年為二十二歲，身高一百五十六公分，有
    刑事犯罪資訊影像基本資料在卷可憑，與證人甲○○所供述
    之「仔仔」之年紀、身高特徵相差不大。證人甲○○於本院
    行交互詰問時雖稱其警訊錄做好，才叫伊簽名云云，但查甲
    ○○之警訊筆錄係採一問一答之方式進行，且甲○○在警訊
    筆錄中亦未承認「仔仔」即係被告丙○○，足見其警訊筆錄
    內容並無違反甲○○之本意而為製作之情形。又證人郭雅萍
    之○九三五─一五二四七五號行動電話於八十九年十月六日
    二十時六分三十二秒撥打給仔仔之○九一八─五六二一四二
    之行動電話；甲○○之○九三○─四九三一四二號行動電話
    於同日二十時十一分六秒、二十時二十八分五十二秒二次撥
    打給郭雅萍之0000－0000000號行動電話，此亦
    有台灣大哥大股份有限公司、遠傳電信股份有限公司之通聯
    紀錄可憑（見該案之台灣台中地方法院檢察署八十九年度偵
    字第一六五○一號卷第八四頁、第九七頁、第一四○頁）。
    並有證人甲○○持有之0000－000000號行動電話
    一支扣案可參。按證人郭雅萍係於八十九年十月六日十七時
    許，在台中市○○路四四三之一號東圓賓館三○六室被警查
    獲施用第一級毒品海洛因，已據證人郭雅萍供明，並有台中
    市警察局第二分局文正派出所檢查紀錄可憑（見同上偵字卷
    第四一頁）；證人甲○○則係於八十九年十月六日二十時三
    十分許（二十時二十八分五十二秒之後），在上開東圓賓館
    前，被警逮捕，並在其身上查獲貼在肚子上之第一級毒品海
    洛因一包，此亦迭據證人甲○○供明在卷（見該案偵字第九
    頁、五二頁、本案原審卷第七十三頁），而證人甲○○所被
    查獲以膠帶黏貼在肚皮上之該持有之白色粉末一包，經送請
    法務部調查局鑑驗結果，認含有第一級第六項毒品海洛因成
    分，淨重○．八六公克，包裝重○．三六公克，此分別有該
    法務部調查局八十九年十月二十六日（）陸(一)字第８９１
    ７９７９４號鑑定通知書一紙附卷可稽（見該案偵查卷第六
    二頁）。另「仔仔」所使用之0000－000000號行
    動電話，係遭人冒用許佑如之名義，於八十九年三月十六日
    向台灣大哥大股份有限公司申請租用，亦經證人許佑如甲○
    ○所涉本件販毒案中到庭證述明確，且有台灣大哥大股份有
    限公司之通聯記錄上所附記之用戶資料可憑（見該案偵字第
    一六五○一號偵查卷第八六頁）。「仔仔」係使用上開冒名
    請領之行動電話作為販賣第一級毒品海洛因之聯絡工具；證
    人甲○○於交付買賣標的之第一級毒品海洛因時，則係將之
    黏貼於肚子上，證人甲○○與「仔仔」均已採取相當之措施
    ，以避免被查獲，均足認其等於接受證人郭雅萍之電話前，
    即已有販賣第一級毒品海洛因圖利之意圖。否則不必如此事
    先以冒名請領之行動電話作為聯絡之工具。雖證人甲○○否
    認「仔仔」為被告丙○○，稱係另有其人云云，然證人郭雅
    萍已一再證述「仔仔」即為被告丙○○無誤，而證人郭雅萍
    與被告無任何恩怨過節，衡情實無何動機與理由甘冒偽證重
    罪，故意誣陷被告之必要，且被告若非「仔仔」其人，何以
    證人郭雅萍以其所有之0000－000000號行動電話
    撥打給綽號「仔仔」即丙○○持用之0000－00000
    0號行動電話，向「仔仔」即丙○○佯稱要購買五千元之第
    一級毒品海洛因一包，並表示其人現在東圓賓館內，經「仔
    仔」即丙○○應允後，竟即轉由證人甲○○前來交易，證人
    甲○○竟知悉要打電話予證人郭雅萍聯絡交易第一級毒品海
    洛因事宜，並旋由證人甲○○於同日晚上二十時十一分六秒
    以其所有之0000－000000號行動電話撥打給證人
    郭雅萍之0000－000000號行動電話，確認交易數
    量、交貨地點後，隨後即將證人郭雅萍訂購之第一級毒品海
    洛因一包，以膠帶黏貼於自己肚皮上，在短短「二十二分二
    十秒」之時間內即騎機車赴東圓賓館交貨，在在啟人疑竇，
    足見證人甲○○所稱之「仔仔」其人，即是證人郭雅萍所述
    之被告丙○○無誤，證人甲○○指係另有其人，無非因與被
    告共同販毒，利害與共，而為迴護被告之詞，不足採信。至
    證人甲○○於偵審中或稱去東圓賓館是去找郭雅萍喝茶聊天
    ，或稱是找郭雅萍調借毒品吸用，或稱是找郭雅萍探詢可向
    何人購得毒品云云，理由不一而足，然觀諸證人甲○○上開
    證詞反反覆覆，且其肚皮貼有毒品，豈有再去向郭雅萍調借
    毒品或請郭雅萍介紹販賣毒品之人予渠之理？可見證人甲○
    ○在原審之上開證詞均係為己辯護及迴護被告之詞，顯與事
    實不符，亦不足採。按以自己共同犯罪之意思，參與實施犯
    罪構成要件以外之行為，或以自己共同犯罪之意思，事先同
    謀，而由其中一部分人實施犯罪之行為者，均為共同正犯。
    是被告雖未直接持第一級毒品海洛因前來交貨予證人郭雅萍
    ，然其係以自己犯罪之意思而參與犯罪，揆諸前揭說明，自
    應屬正犯，其有與甲○○共同販賣第一級毒品海洛因之犯行
    ，應堪認定。
三、按海洛因係屬毒品危害防制條例第二條第二項第一款規定之
    第一級毒品。又如行為人本有販毒之故意，且依約攜帶毒品
    前往交付，即已著手實施販毒之行為，縱買受者原無買受毒
    品之意思，其虛與之買賣毒品，而意在協助警察辦案，以求
    人贓俱獲，故形式上出賣人與買受人已互為交付毒品地點及
    議定價金完成，但因警察埋伏在側，伺機逮捕，事實上不能
    真正完成買賣毒品之行為，然因出賣人既本有販毒之故意，
    仍應論以販賣毒品未遂罪（最高法院八十五年三月十二日八
    十五年度第四次刑事庭會議決議參照）。被告與共犯甲○○
    共同販賣第一級毒品海洛因係證人郭雅萍為配合警方始向被
    告偽稱購買第一級毒品海洛因，實際上並無購買第一級毒品
    海洛因之真意，但被告於與證人郭雅萍聯絡後，既已依約由
    共犯甲○○攜帶第一級毒品海洛因前往交易，難謂無販賣第
    一級毒品海洛因之故意，且已著手實施販賣第一級毒品海洛
    因之行為，縱因遭埋伏之警察當場逮獲致未能真正完成買賣
    第一級毒品海洛因之行為，揆諸前揭決議，應已成立販賣第
    一級毒品海洛因未遂罪。是被告所為，係犯毒品危害防制條
    例第四條第六項（起訴書誤引為第五項）、第一項之販賣第
    一級毒品未遂罪。其持有第一級毒品海洛因，嗣進而販賣之
    ，其持有之低度行為應為販賣之高度行為所吸收，不另論罪
    。被告與甲○○就前開犯行，有犯意之聯絡，行為之分擔，
    均為共同正犯。被告已著手於犯罪行為之實行而不遂，為未
    遂犯，依刑法第二十六條前段規定減輕其刑。原審雖予被告
    論科，惟原判決事實欄記載：「郭雅萍並供出其向丙○○、
    甲○○購買第一級毒品海洛因之方式，．．．在警方要求配
    合查緝毒品來源下．．．向「仔仔」即丙○○佯稱要購買．
    ．．海洛因一包」（見原判決第二頁第十行至十六行），似
    謂先前已經向被告買得毒品而後復在警員授意下，向被告佯
    稱再次購買毒品。其實郭雅萍以前並未曾向被告購買毒品（
    詳如後敘），是其應係知悉被告有在販毒，向警方告知而已
    ，警方因此要求其配合查緝毒品，原審之事實認定尚有未洽
    ，從而被告上訴否認販毒雖非可採，然原判決事實認定既有
    違誤，即應予撤銷改判。爰審酌被告犯罪之動機、目的、手
    段、品行不佳、不知戒慎，竟販賣第一級毒品海洛因，造成
    毒品之泛濫，戕害國人身體健康，且有危害社會安全之虞，
    惡性非輕，及販賣未遂，犯罪後否認犯行，態度不佳等一切
    情狀，判處被告有期徒刑七年六月，扣案之共犯甲○○持有
    之第一級毒品海洛因一包（毛重約壹點壹公克，驗餘淨重零
    點捌陸公克，包裝重零點陸公克），依法宣告沒收銷燬之
    ，扣案之共犯甲○○所持用供販賣第一級毒品海洛因所用之
    0000－000000號行動電話一支及未扣案之被告丙
    ○○所持用之0000－000000號行動電話，亦均依
    法宣告沒收。
四、公訴意旨另略以：被告與共犯甲○○共同基於販賣第一級毒
    品海洛因營利之概括犯意聯絡及行為分擔，由甲○○持其所
    有之0000－000000號行動電話，被告持用000
    0－000000號行動電話作為販賣毒品時之聯絡工具，
    負責與施用毒品者聯絡訂購事宜、送交毒品、收取販賣毒品
    價款等工作。被告與共犯甲○○二人自八十九年八月間某日
    起至八十九年十月六日止，計販賣海洛因予郭雅萍四次，每
    次交易海洛因之價格均係一至二千元，其四次交易時間分別
    為八十九年九月五日下午十七時許、八十九年九月七日下午
    十九時許、八十九年九月十日下午十四時許及八十九年九月
    十六日晚上二十一時許，交貨地點均在臺中市○○路宜寧中
    學附近之麥當勞前，有時係由郭雅萍以其0000－000
    000號行動電話聯絡被告使用之0000－000000
    號行動電話，再由被告撥打甲○○使用之0000－000
    000號行動電話確定交易地點；郭雅萍亦曾直接撥打甲○
    ○使用之0000－000000號行動電話聯絡交易事項
    。嗣於八十九年十月六日下午五時許，郭雅萍在臺中市○○
    路四四三之一號東圓賓館三○六室租住處，為警臨檢查獲，
    當場扣得其持有之第一級毒品海洛因三包（毛重各約五點五
    公克、一公克及○點五公克，驗後淨重合計五點九二公克）
    及第二級毒品安非他命一包（毛重約二點二公克）等物，郭
    雅萍並供出其係向被告及甲○○購買第一級毒品海洛因，因
    認被告與共犯甲○○此部分與前揭論罪科刑之所犯毒品危害
    防制條例第四條第五項、第一項之販賣第一級毒品未遂罪部
    分為連續犯，應論以共同連續販賣第一級毒品海洛因既遂罪
    云云。惟查：證人郭雅萍於八十九年十月六日之警訊時證稱
    ：「我都是打綽號『仔仔』○九一八─五六二一四二號行動
    電話表示要購買海洛因，然後再由其約定地點交易海洛因，
    有時是綽號『仔仔』與我交易，有時是甲○○。」、「（問
    ：你向甲○○購買幾次？於何時在何地？）答：八十九年九
    月五日十七時、九月七日十九時許、九月十日十四時許、九
    月十六日二十一時許，共四次均在本市○○路宜寧中學對面
    麥當勞向甲○○購買海洛因。十月六日十九時三十分許我以
    自己○九三五─一五二四七五號行動電話打給綽號『仔仔』
    之○九一八─五六二一四二號行動電話，表示我人在成功路
    東圓賓館要購買海洛因，結果甲○○送海洛因要來給我時在
    樓下被查獲。」（見台灣台中地方法院檢察署八十九年度偵
    字第一六五○一號偵查卷第十三頁）；於九十一年一月二十
    三日在原審法院九十年度訴緝字第五一二號審理時、九十一
    年九月五日在本院九十一年度上訴字第一一七○號調查時亦
    證稱：「八十九年十月六日在警局所述正確。」（見原審法
    院九十年度訴緝字第五一二號原審卷第一四○頁、本院九十
    一年度上訴字第一一七○號卷第六七頁）。證人甲○○於八
    十九年十月六日下午二十三時五分警詢時亦供述稱：「有於
    上開時地由郭雅萍打○九三五─一五二四七五號行動電話給
    『仔仔』之○九一八─五六二一四二行動電話，再由『仔仔
    』打其之○九三○─四九三一四二號行動電話聯絡交易地點
    ，郭雅萍也曾打其電話交易云云。」（見該案偵查卷第十頁
    ）。然證人甲○○於上開警詢之後，均否認有上開四次販賣
    第一級毒品海洛因之犯行，而○九三五─一五二四七五號、
    ○九一八─五六二一四二號、○九三○─四九三一四二號等
    三具行動電話，於八十九年九月五日十七時、同月七日十九
    時、同月十日十四時、同月十六日二十一時，並無郭雅萍之
    行動電話撥打予「仔仔」或證人甲○○之行動電話之情形，
    此有上開行動電話通聯記錄可憑（其通聯情形，詳如附件所
    示）。是證人甲○○上開警詢之自白與證人郭雅萍之證詞，
    顯然與事實不符，均不能作為被告與共犯甲○○共同販賣第
    一級毒品海洛因犯罪之證據。另證人郭雅萍於八十九年十月
    六日十九時至二十時許間甫被查獲時證稱：「於八十九年十
    月三日下午十四時許，在台中市○區○○路宜寧中學大門口
    我向一名外號『仔仔』的女孩購得海洛因三小包，新台幣二
    萬元；安非他命不用錢，是她送的。」、「我無法與其聯絡
    ，均是她打大哥大電話給我的。」（見同上偵字第一六五○
    一號卷第三九、四十頁頁），但依上開通聯記錄，並無「仔
    仔」撥打給證人郭雅萍行動電話之記錄。而證人郭雅萍於九
    十年十一月八日在原審法院九十年度訴緝字第五一二號審理
    時證稱：「（問：有無跟『仔仔』買過毒品？）答：有，我
    從八十九年十月初開始向『仔仔』購買第一級毒品海洛因，
    最後一次也是十月份，我跟『仔仔』買過二、三次毒品，每
    次約購買一、二千元的量，一千元大約可買零點一、或零點
    二公克的量，詳細數量我記不得。我每次買毒品有時是由『
    仔仔』送貨給我，有時是甲○○送貨給我。」（見原審法院
    九十年度訴緝字第五一二號卷第六八頁），亦與上開證述不
    合。再證人郭雅萍於九十一年九月五日在本院九十一年度上
    訴字第一一七○號調查時亦證稱：「向『仔仔』買毒品是在
    台中市以行動電話聯絡『仔仔』之行動電話，約定交貨地點
    、數量，都同時交錢，並有上開四次毒品交易。」，本院在
    該案件中並提示通聯記錄，訊以何以通聯記錄無上開通訊之
    記載，竟改稱有時用公用電話，其證詞前後不一，顯有瑕疵
    ，不能採據。此外，又查無其他積極證據足以證明被告與共
    犯甲○○有分別於八十九年九月五日下午十七時許、八十九
    年九月七日下午十九時許、八十九年九月十日下午十四時許
    及八十九年九月十六日晚上二十一時許，前後共四次販賣第
    一級毒品海洛因予證人郭雅萍之行為，被告此部分犯罪亦不
    能證明，原應為無罪之諭知，惟公訴意旨認此部分與前揭已
    起訴成罪部分，有連續犯之裁判上一罪關係，爰不另為無罪
    之諭知。
五、據上論斷，應依刑事訴訟法第三百六十九條第一項前段、第
    三百六十四條、第二百九十九條第一項前段，毒品危害防制
    條例第四條第六項、第一項、第十八條第一項前段、第十九
    條第一項，刑法第十一條前段、第二十八條、第二十六條前
    段，判決如主文。
本案經檢察官鍾宗耀到庭執行職務。
中　　華　　民　　國　　94　　年　　9 　　月　　13　　日
              刑事第四庭　審判長法　官　洪　耀　宗
              　　　　　　　　　法　官　劉　登　俊
              　　　　　　　　　法　官　陳　欣　安
上列正本證明與原本無異。
如不服本判決應於收受送達後十日內向本院提出上訴書狀，其未
敘述上訴之理由者並得於提起上訴後十日內向本院補提理由書（
均須按他造當事人之人數附繕本）。
　　　　　　　　　　　　　　　　書記官　阮　正　枝
中　　華　　民　　國　　94　　年　　9 　　月　　14　　日
附錄本案論罪科刑法條：
毒品危害防制條例第四條第一項：
製造、運輸、販賣第一級毒品者，處死刑或無期徒刑；處無期徒
刑者，得併科新臺幣一千萬元以下罰金。
製造、運輸、販賣第二級毒品者，處無期徒刑或七年以上有期徒
刑，得併科新臺幣七百萬元以下罰金。
製造、運輸、販賣第三級毒品者，處五年以上有期徒刑，得併科
新臺幣五百萬元以下罰金。
製造、運輸、販賣第四級毒品者，處三年以上十年以下有期徒刑
，得併科新臺幣三百萬元以下罰金。
製造、運輸、販賣專供製造或施用毒品之器具者，處一年以上七
年以下有期徒刑，得併科新臺幣一百萬元以下罰金。
前五項之未遂犯罰之。
附件：
◎電話通聯紀錄：（依時間先後順序排列）
  (一)時間：八九年九月一日十一時十三分一秒（偵16501第86、100頁）
  　　　　「仔仔」0000-000000撥打予甲○○0000-000000
  (二)時間：八九年九月一日十一時十九分○秒（偵16501第86、100頁）
　　　   「仔仔」0000-000000撥打予甲○○0000-000000
  (三)時間：八九年九月一日十三時十五分五十七秒（偵16501第86、10
  　　  　0頁）
      　　「仔仔」0000-000000撥打予甲○○0000-000000
  (四)時間：八九年九月一日十五時四十八分三十七秒（偵16501第86、
  　　　　100頁）
  　　　　「仔仔」0000-000000撥打予甲○○0000-000000
　(五)時間：八九年九月三日十六時二十八分三十三秒（偵16501第87、
　　　　　101頁）
　　　　　「仔仔」0000-000000撥打予甲○○0000-000000
　(六)時間：八九年九月三日廿二時三十八分○秒（偵16501第87、102
　　　　　頁）
      　　「仔仔」0000-000000撥打予甲○○0000-000000
  (七)時間：八九年九月四日十四時四分五十八秒（偵16501第87、102
  　　　　頁）
　　      「仔仔」0000-000000撥打予甲○○0000-000000
  (八)時間：八九年九月四日二十時四十五分五秒（偵16501第88、102
  　　　　頁）
　　      「仔仔」0000-000000撥打予甲○○0000-000000
  (九)時間：八九年九月五日三時十八分五十九秒（偵16501第88頁）
      　　「仔仔」0000-000000撥打予甲○○0000-000000
　(十)時間：八九年九月五日二十時四十分十一秒（偵16501第88、103
　　　　　頁）
　　　　　「仔仔」0000-000000撥打予甲○○0000-000000
  (十一)時間：八九年九月六日十八時一分二秒（偵16501第89、103頁）
    　　  「仔仔」0000-000000撥打予甲○○0000-000000
  (十二)時間：八九年九月七日十六時○分五十四秒（偵16501第89、104
  　　　　頁）
    　　  「仔仔」0000-000000撥打予甲○○0000-000000
　(十三)時間：八九年九月七日十六時二十三分五十八秒（偵16501第89、
　　　　　104頁）
　　　　　「仔仔」0000-000000撥打予甲○○0000-000000
　(十四)時間：八九年九月八日十七時十三分九秒（偵16501第90、106頁）
    　　  「仔仔」0000-000000撥打予甲○○0000-000000
  (十五)時間：八九年九月八日十七時三十三分十八秒（偵16501第90、10
  　　　　6頁）
  　　　　「仔仔」0000-000000撥打予甲○○0000-000000
　(十六)時間：八九年九月八日廿二時四分十九秒（偵16501第90、107頁）
    　　  「仔仔」0000-000000撥打予甲○○0000-000000
  (十七)時間：八九年九月十一日十五時十九分四十三秒（偵16501第91、
  　　　　109頁）
  　　　　「仔仔」0000-000000撥打予甲○○0000-000000
　(十八)時間：八九年九月十一日廿一時五十三分三十二秒（偵16501第91
　　　　　、109頁）
　　　　　「仔仔」0000-000000撥打予甲○○0000-000000
  (十九)時間：八九年九月十五日十五時五六分四十一秒（偵16501第78、
  　　　　93頁）
  　　　　「仔仔」0000-000000撥打予郭雅萍0000-000000
  (二十)時間：八九年九月十六日廿三時二十九分一秒（偵16501第94、11
  　　　　7頁）
  　　　　「仔仔」0000-000000撥打予甲○○0000-000000
  時間：八九年九月十七日八時五十五分二十五秒（偵16501第94、
  　　　　117頁）
　　      「仔仔」0000-000000撥打予甲○○0000-000000
  時間：八九年九月廿七日零時二十九分四秒（偵16501第81、96頁）
     　　 郭雅萍0000-000000撥打予「仔仔」0000-000000
  時間：八九年九月廿七日零時二十九分三六秒（偵16501第81、96
  　　　　頁）
     　　 郭雅萍0000-000000撥打予「仔仔」0000-000000
  時間：八九年九月廿七日零時三十分五十一秒（偵16501第81、96
  　　　　頁）
　　      郭雅萍0000-000000撥打予「仔仔」0000-000000
  時間：八九年九月廿八日零時十五分三十秒（偵16501第96頁）
　　      郭雅萍0000-000000 撥打予「仔仔」0000-000000
  時間：八九年九月廿八日四時二十五分二十二秒（偵16501第96頁）
　　      郭雅萍0000-000000撥打予「仔仔」0000-000000
  時間：八九年九月廿八日四時四十分三十二秒（偵16501第96頁）
　　      郭雅萍0000-000000撥打予「仔仔」0000-000000
  時間：八九年九月三十日二十時二十七分四十九秒（偵16501第96
  　　　　、135頁）
　　      「仔仔」0000-000000撥打予甲○○0000-000000
  時間：八九年十月一日十九時五十四分二十四秒（偵16501第83、
  　　　　96頁）
　　      郭雅萍0000-000000撥打予「仔仔」0000-000000
  時間：八九年十月三日十四時一分四秒（偵16501第97、137頁）
      　　「仔仔」0000-000000撥打予甲○○0000-000000
  時間：八九年十月四日一時五十分二十九秒（偵16501第97、138
  　　　　頁）
　　      「仔仔」0000-000000撥打予甲○○0000-000000
  時間：八九年十月六日二十時六分三十二秒（偵16501第84、97頁）
 　　     郭雅萍0000-000000撥打予「仔仔」0000-000000
  時間：八九年十月六日二十時十一分六秒（偵16501第84、140頁）
　　      甲○○0000-000000撥打予郭雅萍0000-000000
  時間：八九年十月六日二十時二十八分五十二秒（偵16501第84、
  　　　　140頁）
　　      甲○○ 0000-000000撥打予郭雅萍0000-000000
  時間：八九年十月六日二十一時五分十一秒（偵16501第84、97頁）
　　      郭雅萍 0000-000000撥打予「仔仔」0000-000000
  時間：八九年十月六日二十一時十一分三十九秒（偵16501第84、
  　　　　97頁）
    　　　郭雅萍 0000-000000撥打予「仔仔」0000-000000
          　　　　　　　　　　　　　　　　　　　　　Ｉ
